臺灣宜蘭地方法院刑事判決
110年度訴字第328號
公  訴  人  臺灣宜蘭地方檢察署檢察官
被      告  張勝傑


指定辯護人  陳馨強律師
上列被告因違反毒品危害防制條例案件，經檢察官提起公訴（11
0年度少連偵字第65號、110年度偵字第4963號），本院判決如下
：
    主  文
甲○○犯販賣第二級毒品而混合二種以上之毒品罪，處有期徒刑貳
年捌月；又共同犯販賣第二級毒品而混合二種以上之毒品未遂罪
，處有期徒刑壹年拾月。應執行有期徒刑參年。
扣案附表編號1所示之咖啡包拾包含與之無法完全析離之包裝袋
拾只（驗餘總淨重82.24公克），均沒收銷燬；附表編號2所示之
行動電話壹支（含SIM卡壹張）沒收；未扣案之犯罪所得新臺幣
參仟伍佰元沒收，於全部或一部不能沒收或不宜執行沒收時，追
徵其價額。
    犯罪事實
一、甲○○知悉毒品咖啡包是他人任意添加種類、數量不詳之毒品
    混合而成，其內可能含有二種以上之毒品，竟意圖營利，縱
    使咖啡包內混合2種以上之毒品也不違背其本意，而基於販
    賣第二級毒品而混合2種以上毒品之不確定犯意，分別為下
    列行為：
  ㈠於民國110年6月22日凌晨1時12分許，以其所有之門號000000
    0000號行動電話登入通訊軟體LINE，使用暱稱「傑」之帳號
    ，與林煜倫（LINE暱稱「煜」）聯繫，兩人約妥毒品交易事
    項後，雙方即於同日凌晨2時許在宜蘭縣○○鎮○○路0號OK便利
    超商前碰面，甲○○以新臺幣（下同）3,500元價格，販賣白
    色BMW外包裝、內含第二級毒品甲基安非他命、第三級毒品
    甲基-N,N-二甲基卡西酮、芬納西泮、第四級毒品氯二甲基
    卡西酮、硝西泮（耐妥眠）等混合成分之咖啡包8包予林煜
    倫。
  ㈡甲○○與少年徐○楷（93年2月生，真實姓名、年籍均詳卷）共
    同基於販賣第二級毒品而混合2種以上毒品之犯意聯絡，於1
    10年7月1日下午1、2時許，由甲○○持前開行動電話為聯絡工
    具，登入通訊軟體Tik Tok，以暱稱「小壞壞」（帳號：@lo
    ve_you1530）在公開之個人動態訊息刊登「宜蘭營」，暗示
    欲向不特定買家兜售毒品咖啡包之意，適為宜蘭縣政府警察
    局羅東分局分隊長蘇建穎於同日下午執行網路巡邏時發現，
    於同日下午4時35分許喬裝為買家，在Tik Tok通訊軟體上詢
    問甲○○購毒事宜，甲○○確認買家身分後，另以上開行動電話
    內之通訊軟體WeChat與蘇建穎聯繫，談妥以4,300元購買10
    包毒品咖啡包，並約定在宜蘭縣羅東鎮中山公園涼亭2樓交
    易。嗣於同日下午5時44分許，甲○○與少年徐○楷依約一同前
    往，由少年徐○楷在場把風，甲○○則在上開約定交易地點將
    白色BMW外包裝、內含第二級毒品甲基安非他命、第三級毒
    品甲基-N,N-二甲基卡西酮、芬納西泮、第四級毒品氯二甲
    基卡西酮、硝西泮（耐妥眠）等混合成分之咖啡包10包交付
    予蘇建穎，並向蘇建穎收取價金4,500元，於尚未找錢之際
    ，經警方當場表明身分查獲而未遂，並扣得咖啡包10包（總
    毛重100.43公克，總淨重83.93公克，驗餘淨重82.24公克）
    及甲○○所有上開行動電話1支(廠牌IPHONE 8PLUS、玫瑰金色
    、含門號0000000000號SIM卡1張)。
二、案經宜蘭縣政府警察局羅東分局報告臺灣宜蘭地方檢察署檢
    察官偵查起訴。
    理  由
壹、證據能力部分：
一、按被告以外之人於審判外之言詞或書面陳述，雖不符刑事訴
    訟法第159條之1至第159條之4之規定，而經當事人於審判程
    序同意作為證據，法院審酌該言詞陳述或書面陳述作成時之
    情況，認為適當者，亦得為證據；當事人、代理人或辯護人
    於法院調查證據時，知有刑事訴訟法第159條第1項不得為證
    據之情形，而未於言詞辯論終結前聲明異議者，視為有前項
    之同意，同法第159條之5定有明文。查本判決下列所引用之
    被告以外之人於審判外之供述證據，被告甲○○及其辯護人於
    準備程序時均表示同意作為證據使用（見本院卷第57頁），
    且迄至言詞辯論終結前，檢察官、被告及其辯護人均未就證
    據能力部分聲明異議（見本院卷第93頁至第103頁），而本
    院審酌上開證據製作時之情況，無不當取供及證明力明顯過
    低之瑕疵，認以之作為證據應屬適當，應均有證據能力。
二、本判決下列認定事實所引用之非供述證據，並無證據證明係
    公務員違背法定程序取得之證據，且與本案待證事實具有自
    然之關聯性，依刑事訴訟法第158條之4反面解釋，均得作為
    證據。
貳、認定犯罪事實所憑之證據及理由：
一、前開犯罪事實，業據被告於警詢、偵查及本院審理時均坦承
    不諱，核與共犯即少年徐○楷於警詢供述、證人陳庭安、林
    煜倫於警詢、偵查之證述情節均大致相符，並有被告與證人
    林煜倫間LINE對話譯文表、LINE對話紀錄翻拍照片、被告與
    分隊長蘇建穎間Tik Tok、WeChat對話譯文表、Tik Tok網頁
    及對話紀錄擷取照片、搜索扣押筆錄、現場查獲照片、扣案
    物照片、內政部警政署刑事警察局110年8月10日刑鑑字第11
    00069088號鑑定書、員警職務報告等在卷可稽，以及如附表
    所示之白色BMW包裝咖啡包10包、行動電話1支等物品扣案為
    憑，足認被告前開任意性之自白與事實相符，堪以採信。
二、查被告持以販賣給喬裝員警之毒品咖啡包10包，經肉眼檢視
    均為白底、中央有BMW標誌之咖啡包，外觀型態均相似，經
    送驗並隨機抽取其中1包鑑定後，內含淡黃色粉末，檢出微
    量第二級毒品甲基安非他命、第三級毒品甲基-N,N-二甲基
    卡西酮、微量第三級毒品芬納西泮、第四級毒品氯二甲基卡
    西酮、微量第四級毒品硝西泮（耐妥眠）等混合成分。又證
    人林煜倫於警詢、偵查時均證稱：伊向被告購得毒品咖啡包
    外包裝為BMW白色包裝等語（見警18891卷第24頁、少連偵卷
    第84頁），可知被告前後二次販賣毒品咖啡包之外包裝均相
    似，又係向同一上手取得（此參見被告於偵查時供述，見少
    連偵卷第23頁），堪認被告本案販賣毒品咖啡包，應均有摻
    雜前揭第二級、第三級及第四級毒品成分而無從區分，屬混
    合二種以上之毒品無誤。
三、按販賣毒品之所謂販賣行為，係行為人基於營利之目的，而
    販入或賣出毒品而言，販賣毒品者，其主觀上須有營利之意
    圖，且客觀上有販賣之行為，即足構成，至於實際上是否已
    經獲利，則非所問。查被告於審理時供稱：伊自己本身沒有
    在吃毒咖啡包，賣咖啡包是想說有錢就賺，賣給證人林煜倫
    是第一次販賣毒品，是想要試賣看看等語（見本院卷第99頁
    至第101頁），則被告販賣本案毒品咖啡包目的，係欲從中
    賺取獲利，顯有營利之意圖明確。況被告偵查時已供稱：伊
    係以5,400元價格向其上游購買18包咖啡包等語（見少連偵
    卷第23頁），換算每包成本僅300元，而被告卻以8包3,500
    元、10包4,300元價格分別販售予證人林煜倫、分隊長蘇建
    穎，益見被告確實從中獲取價差，主觀上有販賣毒品以營利
    之意圖，堪以認定。
四、綜上，本案事證明確，被告如犯罪事實欄一㈠、㈡所示之犯行
    ，堪予認定，應依法論科。
參、論罪科刑：
一、按毒品危害防制條例第9條第3項：「犯前五條之罪而混合二
    種以上之毒品者，適用其中最高級別毒品之法定刑，並加重
    其刑至二分之一」之規定（109年7月15日施行），係屬刑法
    分則之加重，為另一獨立之犯罪型態，如其混合二種以上毒
    品屬不同級別，應依最高級別毒品所定之法定刑，如屬同一
    級別者，因無從比較高低級別，則依各該級別毒品所定之法
    定刑，加重其刑至二分之一，此有該規定之立法理由可資參
    照。是核被告如犯罪事實欄一㈠所為，係犯毒品危害防制條
    例第9條第3項、第4條第2項之販賣第二級毒品而混合二種以
    上之毒品罪；如犯罪事實欄一㈡所為，係犯毒品危害防制條
    例第9條第3項、第4條第6項、第2項之販賣第二級毒品而混
    合二種以上之毒品未遂罪。
二、被告二次販賣毒品咖啡包前，持有第二級毒品之低度行為，
    均應為其販賣第二級毒品而混合二種以上之毒品高度行為所
    吸收，均不另論罪。被告所販賣毒品咖啡包固另含有第三、
    四級毒品成分，惟依前開內政部警政署刑事警察局鑑定結果
    ，無證據顯示已達毒品危害防制條例第11條第5項、第6項所
    定持有第三級或第四級毒品毒品純質淨重5公克以上之要件
    ，即無持有低度行為應為販賣高度行為所吸收之問題。
三、被告就犯罪事實欄一㈡部分，與少年徐○楷間，有犯意聯絡及
    行為分擔，應論以共同正犯。
四、被告所犯上開販賣第二級毒品而混合二種以上毒品罪及販賣
    第二級毒品而混合二種以上毒品未遂罪等2罪間，犯意各別
    、行為互殊，應分論併罰。
五、刑之加重、減輕：
　㈠被告本案所為販賣第二級毒品而混合二種以上毒品罪、販賣
    第二級毒品而混合二種以上毒品未遂罪，均係屬刑法分則加
    重之獨立犯罪類型，應依毒品危害防制條例第9條第3項規定
    ，適用其中最高級別即以販賣第二級毒品罪之法定刑，且除
    法定本刑為無期徒刑部分依法不得加重外，其餘部分皆加重
    其法定最高及最低度刑。
　㈡就如犯罪事實欄㈡所示，被告已著手於第二級毒品而混合二
    種以上毒品之販賣，因分隊長實施誘捕偵查致未能發生犯罪
    之結果而不遂，爰依刑法第25條第2項規定，衡以本案情節
    ，按販賣第二級毒品而混合二種以上之毒品既遂犯之刑減輕
    之。
　㈢按毒品危害防制條例第17條第2項規定：「犯第4條至第8條之
    罪於偵查及歷次審判中均自白者，減輕其刑。」查被告就其
    所犯上開2罪，於警詢、偵查及本院審理時均坦承不諱，已
    如上述，應認被告符合於偵、審中自白之要件，爰均依毒品
    危害防制條例第17條第2項之規定均減輕其刑，並就如犯罪
    事實欄㈠所示部分，依法先加重後減輕之，及就如犯罪事實
    欄㈡所示部分，依法先加重後遞減輕之。
　㈣按刑法第59條規定犯罪之情狀可憫恕者，得酌量減輕其刑，
    其所謂「犯罪之情狀」，與同法第57條規定科刑時應審酌之
    一切情狀，並非有截然不同之領域，於裁判上酌減其刑時，
    應就犯罪一切情狀（包括同法第57條所列舉之10款事項），
    予以全盤考量，審酌其犯罪有無可憫恕之事由，以為判斷。
    被告如犯罪事實欄㈠、㈡所示之犯行，於警詢、偵查及本院
    審理時始終坦承，犯後態度尚佳，且販賣次數雖為2次，惟
    對象均僅有1人，販賣數量亦非甚鉅，犯罪情節並非至惡，
    是就其犯罪動機、目的與前述犯罪情節以觀，被告之惡性並
    未如藉販賣毒品獲取鉅額利益之中、大盤商為重，雖分別依
    上開自白減刑，或上開未遂、自白減刑之規定遞減其刑後，
    本院認科以被告法定最低本刑，仍嫌過苛，難謂符合罪刑相
    當性及比例原則，亦無從與真正長期、大量販賣毒品之惡行
    區別，衡其犯罪情狀在客觀上顯非不可憫恕，本案確有情輕
    法重之情，是就其所犯前開二罪，均再依刑法第59條規定酌
    減被告之刑。
　㈤查被告固供出其毒品來源為簡秉睿，然按毒品危害防制條例
    第17條第1項規定：「犯第4條至第8條、第10條或第11條之
    罪，供出毒品來源，因而查獲其他正犯或共犯者，減輕或免
    除其刑。」所稱「供出毒品來源，因而查獲其他正犯或共犯
    」，係指被告供出毒品來源之有關資料，諸如上手之姓名、
    年籍、住居所、或其他足資辨別之特徵等，使調查或偵查犯
    罪之公務員因而對之發動調查或偵查並查獲，而依臺灣宜蘭
    地方檢察署110年11月10日宜檢嘉忠110偵4963字第11090193
    09號函所載（見本院卷第89頁），可知被告指證簡秉睿販賣
    毒品咖啡包之案件，現由臺灣宜蘭地方檢察署檢察官以110
    年度偵字第4963號案件偵查中，迄未起訴，是難認定有因被
    告供述破獲簡秉睿販毒之情形，無從依前揭規定減刑，惟就
    被告積極與警方合作之犯後態度，於量刑時將予以斟酌。
六、爰以行為人之責任為基礎，審酌被告年僅19歲，前無任何犯
    罪科刑之紀錄，此有臺灣高等法院被告前案紀錄表附卷可憑
    （見本院卷第11頁至第12頁），素行良好，被告明知毒品戕
    害人身，一經染毒，極易成癮，影響頗為深遠，況毒品對社
    會秩序及國民健康危害至深且鉅，如任其氾濫、擴散，極易
    影響社會治安，危害非淺，竟無視國家對於杜絕毒品犯罪之
    禁令，僅為貪圖個人私利，任意將毒品販賣予他人施用，除
    戕害他人身心健康，危害社會風氣外，恐助長毒品氾濫，並
    足以衍生其他犯罪，所為實無可取，應予相當之非難；然參
    酌被告販賣毒品次數、數量、金額及犯罪情節、獲利程度等
    ，其中犯罪事實一㈡部分，於未完成交易即遭警方及時查獲
    ，毒品並未流入市面；復考量被告犯後始終坦承犯行，且積
    極配合偵查機關追查毒品來源，態度良好；暨被告於審理時
    自陳國中畢業之教育程度、無業、未婚、與父母同住之生活
    狀況（見本院卷第101頁）等一切情狀，分別量處如主文所
    示之刑。另衡以被告係以類似方式實施本案販賣毒品犯罪，
    且二次犯罪時間僅相隔數日，併酌以多數犯罪責任遞減原則
    ，就被告本案所犯合併定如主文第一項後段所示之應執行刑
    ，以期相當。另被告及辯護人雖請求緩刑之宣告，然被告所
    定應執行刑已逾2年有期徒刑，與緩刑要件不符，自無從諭
    知緩刑宣告。
肆、沒收：
一、按查獲之第一、二級毒品及專供製造或施用第一、二級毒品
    之器具，不問屬於犯罪行為人與否，均沒收銷燬之，毒品危
    害防制條例第18條第1項前段定有明文。查扣案如附表編號1
    號所示即本案被告持以販賣給喬裝員警之白色BMW包裝咖啡
    包10包，均有混合第二級毒品甲基安非他命、第三級毒品甲
    基-N,N-二甲基卡西酮、芬納西泮、第四級毒品氯二甲基卡
    西酮、硝西泮（耐妥眠）等成分乙情，業如前述，屬查獲之
    第二級毒品，應依毒品危害防制條例第18條第1項前段，宣
    告沒收銷燬。前開毒品咖啡包雖同時含有第三級、第四級毒
    品成分，因無法析離，且無實益及必要，另包裝袋於鑑驗後
    ，仍包覆而有微量殘留，客觀上無法完全析離，故均應依前
    揭規定宣告沒收銷燬。至鑑定時經取樣鑑驗耗用之毒品，因
    已不存在，自無庸宣告沒收銷燬。
二、扣案如附表編號2號所示之行動電話1支，係被告所有，且供
    被告聯繫本案毒品交易所用之物，業據被告於本院審理中供
    陳在卷（見本院卷第98頁至第99頁），應依毒品危害防制條
    例第19條第1項規定宣告沒收。
三、末按犯罪所得，屬於犯罪行為人者，沒收之，於全部或一部
    不能沒收或不宜執行沒收時，追徵其價額，刑法第38條之1
    第1項前段、第3項分別定有明文。未扣案如犯罪事實欄一㈠
    所示被告販賣毒品之犯罪所得3,500元，應依刑法第38條之1
    第1項前段、第3項之規定，宣告沒收，並於全部或一部不能
    沒收或不宜執行沒收時，追徵其價額。另犯罪事實欄一㈡部
    分，因係分隊長喬裝購毒者實施合法誘捕偵查而未真正完成
    交易，被告自無獲得犯罪所得，併此敘明。
據上論斷，應依刑事訴訟法第299條第1項前段，毒品危害防制條
例第9條第3項、第4條第2項、第6項、第17條第2項、第18條第1
項前段、第19條第1項，刑法第11條、第28條、第25條第2項、第
59條、第51條第5款、第38條之1第1項前段、第3項，判決如主文
。　　
本案經檢察官郭欣怡提起公訴，檢察官劉憲英到庭執行職務。
中　　華　　民　　國　　110 　年　　12　　月　　8 　　日
            刑事第三庭審判長法  官  許乃文
                            法  官　劉芝毓
　　　　　　　　　　　　　　法  官  游欣怡
以上正本證明與原本無異。
如不服本判決應於收受送達後二十日內向本院提出上訴書狀，並
應敘述具體理由；其未敘述上訴理由者，應於上訴期間屆滿後二
十日內向本院補提理由書(均須按他造當事人之人數附繕本)「切
勿逕送上級法院」。
                            書記官  吳蔚宸
中　　華　　民　　國　　110 　年　　12　　月　　8 　　日
附表：
編號 扣押物品名稱及數量 備註 1 毒品咖啡包10包 編號1至10，經檢視均為白/藍色包裝，外觀型態均相似，驗前總毛重100.43公克、總淨重83.93公克，隨機抽取編號1鑑定，經檢視內含淡黃色粉末，淨重8.57公克，取1.69公克鑑定用罄，餘6.88公克，檢出微量第二級毒品甲基安非他命、第三級毒品甲基-N,N-二甲基卡西酮、微量第三級毒品芬納西泮、第四級毒品氯二甲基卡西酮、微量第四級毒品硝西泮（耐妥眠） 2 IPhone行動電話1支 廠牌IPHONE 8PLUS、玫瑰金色、含門號0000000000號SIM卡1張 
附錄論罪科刑法條：
毒品危害防制條例第4條第2項、第6項
製造、運輸、販賣第二級毒品者，處無期徒刑或十年以上有期徒
刑，得併科新臺幣一千五百萬元以下罰金。
前五項之未遂犯罰之。
毒品危害防制條例第9條第3項
犯前五條之罪而混合二種以上之毒品者，適用其中最高級別毒品
之法定刑，並加重其刑至二分之一。